臺灣臺中地方法院刑事判決　96年度易字第5022號
公　訴　人　臺灣臺中地方法院檢察署檢察官
被　　　告　乙○○
　　　　　　　　　　（另案於臺灣臺中看守所羈押中）
選任辯護人　陳建勛律師
被　　　告　子○○
　　　　　　　　　　（另案於臺灣臺中監獄臺中分監執行中）
　　　　　　丑○○
上列被告因竊盜案件，經檢察官提起公訴（九十六年度偵字第一
三九八六號），本院判決如下：
    主    文
子○○犯如附表一編號一至十七所示之罪（均為累犯），各處如
附表二編號一至十七所示之刑，均減刑如附表二編號一至十七所
示。應執行有期徒刑貳年貳月。
乙○○共同竊盜，累犯，處有期徒刑肆月，如易科罰金，以新臺
幣壹仟元折算壹日，減為有期徒刑貳月，如易科罰金，以新臺幣
壹仟元折算壹日；又共同竊盜，累犯，處有期徒刑肆月，如易科
罰金，以新臺幣壹仟元折算壹日，減為有期徒刑貳月，如易科罰
金，以新臺幣壹仟元折算壹日。應執行有期徒刑參月，如易科罰
金，以新臺幣壹仟元折算壹日。
郭振何共同竊盜，累犯，處有期徒刑伍月，減為有期徒刑貳月又
拾伍日，如易科罰金，以新臺幣壹仟元折算壹日；又共同竊盜，
累犯，處有期徒刑伍月，減為有期徒刑貳月又拾伍日，如易科罰
金，以新臺幣壹仟元折算壹日；又共同竊盜，累犯，處有期徒刑
伍月，如易科罰金，以新臺幣壹仟元折算壹日，減為有期徒刑貳
月又拾伍日，如易科罰金，以新臺幣壹仟元折算壹日。應執行有
期徒刑陸月，如易科罰金，以新臺幣壹仟元折算壹日。
    犯罪事實
一、子○○、丑○○、乙○○均素行不佳，其中子○○前因偽造
    文書、詐欺及背信等案件，經臺灣彰化地方法院以九十年度
    易字第一九三號分別判處有期徒刑三月、五月及四月，並定
    應執行刑為有期徒刑十月確定；後再因施用毒品案件，由臺
    灣彰化地方法院以九十三年度訴字第四三三號判決判處有期
    徒刑一年確定，並與上開應執行刑接續執行，其於民國（下
    同）九十五年一月二日因縮短刑期假釋出監付保護管束，甫
    在九十五年四月五日假釋付保護管束期滿未經撤銷，視為執
    行完畢；丑○○曾因違反毒品危害防制條例案件，經本院於
    九十四年三月二十八日，以九十四年度訴字第八○六號判處
    應執行有期徒刑九月，於同年四月十八日確定，甫於九十五
    年二月二十八日縮刑期滿執行完畢；乙○○前因竊盜案件，
    經本院以九十二年度易字第二九一八號判處有期徒刑六月確
    定；又因違反槍砲彈藥刀械管制條例案件，經本院以九十三
    年度中簡字第二四一九號判處有期徒刑六月確定；復因施用
    毒品案件，經本院以九十三年度訴字第二六０四號分別判處
    有期徒刑八月及三月確定。後三罪嗣經法院裁定應執行有期
    徒刑一年二月確定，再與前揭竊盜案件所處有期徒刑六月之
    刑期接續執行，其入監執行後，於九十四年十一月二十五日
    因假釋付保護管束出監，甫在九十五年四月十一日因假釋期
    滿未經撤銷，以已執行完畢論。詎乙○○、子○○、丑○○
    三人均不知悔，且均意圖為己不法之所有，或由子○○單獨
    或個別夥同具犯意聯絡及行為分擔之丑○○、乙○○、不知
    姓名、年籍綽號「阿鹿」之成年男子，分別於附表一所示時
    間、地點，或徒手或以自備鑰匙，竊取附表所示之人之財物
    。得手後，分別出售予不知情之林伯章、陳蘇秀美、楊清顯
    ，嗣為警循線查悉上情。
二、案經臺中縣警察局霧峰分局報告臺灣臺中地方法院檢察署檢
    察官偵查起訴。
    理    由
一、證據能力之說明：按現行刑事訴訟法為保障被告之反對詰問
    權，排除具有虛偽危險性之傳聞證據，以求實體真實之發見
    ，於該法第一百五十九條第一項明定被告以外之人於審判外
    之言詞或書面陳述，除法律有規定者外，不得作為證據。而
    刑事訴訟法第一百五十九條之一至第一百五十九條之四有傳
    聞法則之例外規定，且被告以外之人於審判外之陳述，雖不
    符前四條之規定，而經當事人於審判程序同意作為證據，法
    院審酌該言詞陳述或書面陳述作成時之情況，認為適當者，
    亦得為證據；當事人、代理人或辯護人於法院調查證據時，
    知有第一百五十九條第一項不得為證據之情形，而未於言詞
    辯論終結前聲明異議者，視為有前項之同意，刑事訴訟法第
    一百五十九條之五定有明文。查本件證人即被害人甲○○、
    丙○○、丁○○、戊○○、己○○、施柏榮、庚○○、辛○○、壬○○、癸○○、寅○○、卯○○、辰○○、巳○○○
    、午○○、未○○於警詢中之證述、證人陳蘇秀美、林伯章
    於警詢及偵查中之證述及被告子○○於警詢及偵查中之陳述
    （關於被告丑○○涉及犯罪部分），均屬於審判外之陳述，
    為傳聞證據，然被告子○○、丑○○、乙○○三人於本院審
    理時未表示意見，顯不予爭執，且迄至言詞辯論終結前亦未
    曾聲明異議，本院審酌上開證據資料製作時之情況，尚無違
    法不當及證明力明顯過低之瑕疵，亦認為以之作為證據應屬
    適當，且指訴內容係針對被告是否竊盜之事，為證明本案犯
    罪事實所必要，況證人即共同被告子○○於本院審理時亦已
    賦予檢察官及被告丑○○實施交互詰之機會，該偵查筆錄及
    警詢筆錄內容之憑信性應已足擔保，故揆諸上開規定，爰依
    刑事訴訟法第一百五十九條之五規定，認上揭證據資料均例
    外認有證據能力，合先敘明。
二、訊據被告子○○、乙○○對於上開犯罪事實，於本院審理時
    均坦承不諱。被告丑○○固坦承於附表一編號五、七、十二
    之時、地與被告子○○一同前往遭竊地點，然矢口否認有何
    竊盜犯行，辯稱：伊沒有竊盜，伊有在做資源回收。朋友有
    需要，伊就去幫忙，因為子○○有約伊去，子○○就拿了幾
    佰元給伊。伊有問過子○○，子○○說是向別人買的云云。
    經查，被告子○○與被告丑○○於附表一編號五、七、十二
    所示之時、地共同竊盜之事實，業據被告子○○於警詢及偵
    查中陳述明確，被告子○○於偵查中已以證人身分具結後證
    述確實。被告子○○於本院審理時以證人身分具結後，亦證
    稱：「（和誰一起去偷？）我請丑○○和我一起去的」、「
    （如何與丑○○約的？）我去他家找他，叫他陪我去搬東西
    ，我開貨車債丑○○到大里市○村路去搬鐵片。鐵片放在房
    子外面的空地，丑○○有下車，但沒有搬，我自己搬的」、
    「（既然可以自己搬，為何找丑○○去？）我之前經過那裡
    ，因為我沒有下去看，不知道自己能不能搬的動，所以找丑
    ○○去幫忙」、「（你找他幫忙，給他什麼代價？）我有拿
    些錢給他，幾百元。就在搬完之後給他的」、「（東西你有
    無拿去變賣？）有，賣多少錢忘了。是我自己去賣的」、「
    （你和丑○○一起去搬別人的鐵片，鐵片被害人放在哪裡？
    ）都是放在住家外面的巷子」等語。依同案被告子○○之證
    述，被告丑○○於附表一編號五、七、十二等三次均與被告
    子○○共同前往，且被告子○○於事後亦均給予被告丑○○
    幾百元之代價，果如被告丑○○所言僅係單純幫忙搬東西，
    被告又稱被告丑○○有未下車幫忙搬運之狀況，被告子○○
    焉可能三次均給予被告丑○○幾百元。再者，被告子○○證
    稱所竊盜之鐵片都是放在住家外面的巷子等語，被告丑○○
    又自稱伊亦在做資源回收。以被告丑○○到場看到鐵片係放
    在被害人住家外面的巷子，顯然被告丑○○應該知悉該鐵片
    等物並非被告子○○所有。綜上，被告丑○○所辯顯係事後
    卸責之詞，不足採信。而被告子○○、丑○○、乙○○如附
    表一所示竊盜之事實，除被告子○○及乙○○之自白外，並
    有證人即被害人甲○○、丙○○、丁○○、戊○○、己○○
    、施柏榮、庚○○、辛○○、壬○○、癸○○、寅○○、卯
    ○○、辰○○、巳○○○、午○○、未○○於警詢中及證人
    於偵查中指述明確，並有贓物領據四紙、臺中縣警察局車輛
    尋獲電腦輸入單、證明單、車輛車牌失竊作業－查獲輛認可
    資料影本各四紙、監視影錄影帶翻拍照片二張、借提外出查
    贓指認犯罪地照片二十二張、證人林伯章於偵查中提出之舊
    貨買入登記簿二紙等在卷可佐。被告子○○、乙○○自白犯
    罪，應與事實相符，足堪採認。因而認本件事證明確，被告
    子○○、丑○○、乙○○三人竊盜犯行，均堪認定。
三、核被告子○○、丑○○、乙○○所為，均係犯刑法第三百二
    十條第一項竊盜罪。被告子○○、丑○○於附表一編號六、
    十三；被告子○○丑○○於附表一編號五、七、十二；被告
    子○○與不詳姓名、年籍綽號「阿鹿」之成年男子於附表一
    編號九間，均各有犯意聯絡及行為分擔，均各為共同正犯。
    又被告子○○、丑○○、乙○○所犯附表一所示之竊盜犯行
    ，彼此犯意各別，行為互殊，均應予分論併罰。又被告子○○前因偽造文書、詐欺及背信等案件，經臺灣彰化地方法院
    以九十年度易字第一九三號分別判處有期徒刑三月、五月及
    四月，並定應執行刑為有期徒刑十月確定；後再因施用毒品
    案件，由臺灣彰化地方法院以九十三年度訴字第四三三號判
    決判處有期徒刑一年確定，並與上開應執行刑接續執行，其
    於九十五年一月二日因縮短刑期假釋出監付保護管束，甫在
    九十五年四月五日假釋付保護管束期滿未經撤銷，視為執行
    完畢；丑○○曾因違反毒品危害防制條例案件，經本院於九
    十四年三月二十八日，以九十四年度訴字第八○六號判處應
    執行有期徒刑九月，於同年四月十八日確定，甫於九十五年
    二月二十八日縮刑期滿執行完畢；乙○○前因竊盜案件，經
    本院以九十二年度易字第二九一八號判處有期徒刑六月確定
    ；又因違反槍砲彈藥刀械管制條例案件，經本院以九十三年
    度中簡字第二四一九號判處有期徒刑六月確定；復因施用毒
    品案件，經本院以九十三年度訴字第二六０四號分別判處有
    期徒刑八月及三月確定。後三罪嗣經法院裁定應執行有期徒
    刑一年二月確定，再與前揭竊盜案件所處有期徒刑六月之刑
    期接續執行，其入監執行後，於九十四年十一月二十五日因
    假釋付保護管束出監，甫在九十五年四月十一日因假釋期滿
    未經撤銷，以已執行完畢論，有臺灣高等法院被告全國前案
    紀錄表及臺灣中地方法院檢察署刑案資料查註紀錄表在卷可
    稽，被告三人於前案執行完畢五年內故意再犯本件有期徒刑
    以上之罪，均各為累犯，各罪均應各依刑法第四十七條第一
    項加重其刑。爰審酌被告三人素行不佳，且均正值壯年，身
    強力壯，均不思循正途以謀正當利益，竟為私利，見他人財
    物即起意行竊，缺乏對他人財產權須予以尊重之觀念，惟衡
    酌被告三人犯罪所得價值非鉅，被告子○○於附表一編號十
    四至十七竊得之汽車均已發還被害人，犯罪損害未進一步擴
    大、且被告子○○、乙○○犯後於本院審理中坦承犯行，犯
    罪後態度尚稱良好，被告丑○○於本院審理時仍否認犯行，
    犯後態度不佳，及被告三人之犯罪之目的、手段、智識程度
    ，暨檢察官於本院審理中具體求刑之刑度範圍等一切情狀，
    分別量處如主文所示之刑。又被告子○○、丑○○、乙○○
    三人於本案犯罪之時間，均係在九十六年四月二十四日以前
    ，所犯悉合於中華民國九十六年罪犯減刑條例第二條第一項
    第三款之減刑條件，爰就被告子○○十七次竊盜犯行、被告
    丑○○三次竊盜犯行及被告乙○○二次竊盜犯行，均各減其
    宣告刑二分之一，並定其應執行之刑。被告乙○○、丑○○
    部分併諭知易科罰金之折算標準。至公訴意旨雖另請求依竊
    盜犯、贓物犯保安處分條例第三條第一項第一款規定，宣告
    被告子○○、丑○○、乙○○三人於刑之執行前，令入勞動
    場所強制工作；惟本院審酌被告三人於本件犯罪之情節（包
    被告子○○竊盜之次數雖達十七次，惟使用之手段尚稱平和
    與竊取所得財物之價值尚非至鉅，被告丑○○、乙○○竊盜
    之次數分別僅三次、二次，犯罪所得亦不高，情節尚屬輕微
    ）、犯後被告子○○、乙○○終能坦承犯行之犯罪後態度及
    被告乙○○、子○○、丑○○三人前因竊盜罪經法院判決確
    定與執行之情形，認被告三人分別處以如主文所示之刑，應
    已足收懲儆之效，是本件尚無宣告於刑之執行前，令被告三
    人入勞動場所強制工作之必要，併予敘明。
據上論斷，應依刑事訴訟法第二百九十九條第一項前段，刑法第
二十八條、第三百二十條第一項、第四十七條第一項、第四十一
條第一項前段、第五十一條第五款，刑法施行法第一條之一第一
項、第二項前段，中華民國九十六年罪犯減刑條例第二條第一項
第三款、第七條、第九條、第十條第一項，判決如主文。
本案經檢察官張桂芳到庭執行職務。
中　　華　　民　　國　　96　　年　　11　　月　　9 　　日
                刑事第七庭  法　官  張清洲
以上正本證明與原本無異。
如不服本判決，應於收送達後十日內向本院提出上訴書狀（應敘
述具體理由並附繕本），上訴於臺灣高等法院臺中分院。
上訴書狀如未敘述理由，應於上訴期間屆滿後二十日內補提理由
書於本院。
                            書記官　沈筱玲
中　　華　　民　　國　　96　　年　　11　　月　　9 　　日
附錄本案所犯法條全文
刑法第320條
（普通竊盜罪、竊佔罪）
意圖為自己或第三人不法之所有，而竊取他人之動產者，為竊盜
罪，處 5 年以下有期徒刑、拘役或 5 百元以下罰金。
意圖為自己或第三人不法之利益，而竊佔他人之不動產者，依前
項之規定處斷。
前二項之未遂犯罰之。
附表一:
┌──┬──────┬─────────┬──────┬────┬─────┐
│編號│犯罪時間    │地              點│竊得財物    │告訴人或│竊盜者姓  │
│    │            │                  │            │被害人  │名        │
├──┼──────┼─────────┼──────┼────┼─────┤
│一、│96年2月3日  │臺中縣太平市永成北│白鐵一批（合│未○○  │子○○    │
│    │            │路345之1號前      │計重30.2公斤│        │          │
│    │            │                  │）          │        │          │
├──┼──────┼─────────┼──────┼────┼─────┤
│二、│96年2月9日  │臺中縣太平市中興東│水溝蓋3個   │丁○○  │子○○    │
│    │            │路99號（太平體育館│            │        │          │
│    │            │司令臺）後方      │            │        │          │
├──┼──────┼─────────┼──────┼────┼─────┤
│三、│96年2月10日 │臺中縣太平市永成北│白鐵一批（重│未○○  │子○○    │
│　  │            │路345之1號前      │18.1公斤）  │        │          │
├──┼──────┼─────────┼──────┼────┼─────┤
│四、│96年2月間某 │臺中縣太平市○○路│鐵捲門支柱1 │壬○○  │子○○    │
│    │日          │17之1號           │支          │        │          │
├──┼──────┼─────────┼──────┼────┼─────┤
│五、│96年3月間某 │臺中縣大里市○村路│鐵片2片     │巳○○○│子○○、  │
│    │日          │3之7號前          │            │        │丑○○    │
├──┼──────┼─────────┼──────┼────┼─────┤
│六、│96年3月間某 │臺中縣大里市福大北│鐵片4片     │辰○○  │子○○、  │
│    │日          │路74巷20號旁停車廠│            │        │乙○○    │
│    │            │                  │            │        │          │
├──┼──────┼─────────┼──────┼────┼─────┤
│七、│96年3月間某 │臺中縣太平市○○路│鐵片1片     │丙○○  │子○○、  │
│    │日          │108巷28弄1號      │            │        │丑○○    │
├──┼──────┼─────────┼──────┼────┼─────┤
│八、│96年4月中旬 │臺中縣大里市○○路│水塔1個     │卯○○  │子○○    │
│    │某日        │175巷104號前騎樓  │            │        │          │
├──┼──────┼─────────┼──────┼────┼─────┤
│九、│96年4月中旬 │臺中縣大里市○○路│鐵板2片     │辛○○  │子○○、綽│
│    │某日        │147巷40號旁       │            │        │號「阿鹿」│
│    │            │                  │            │        │成年男子  │
├──┼──────┼─────────┼──────┼────┼─────┤
│十  │96年4月中旬 │臺中縣大里市○○路│小型水塔1個 │戊○○  │子○○    │
│    │某日        │81號前100公尺前荔 │            │        │          │
│    │            │枝園內            │            │        │          │
├──┼──────┼─────────┼──────┼────┼─────┤
│十一│96年4月中旬 │臺中縣大里市○○路│狗籠1個     │寅○○  │子○○    │
│    │某日        │47號旁空地        │            │        │          │
├──┼──────┼─────────┼──────┼────┼─────┤
│十二│96年4月中旬 │臺中縣太平市○○路│癸○○      │廢鐵片1 │子○○、  │
│    │某日        │2段179號前        │            │批重約55│丑○○    │
│    │            │                  │            │公斤    │          │
├──┼──────┼─────────┼──────┼────┼─────┤
│十三│96年4月中旬 │臺中縣太平市○○路│己○○      │鐵片2片 │子○○、  │
│    │某日        │19號前            │            │        │乙○○    │
├──┼──────┼─────────┼──────┼────┼─────┤
│十四│96年1月間某 │臺中市○區○○○路│午○○      │車號NY－│子○○    │
│    │日          │456號前           │            │5613號自│          │
│    │            │                  │            │小貨車  │          │
├──┼──────┼─────────┼──────┼────┼─────┤
│十五│96年3月24日 │臺中縣太平市○○街│施柏榮      │車號SH－│子○○    │
│    │            │33之1巷9弄11號    │            │1108號自│          │
│    │            │                  │            │小客車  │          │
├──┼──────┼─────────┼──────┼────┼─────┤
│十六│96年4月10日 │臺中縣大里市○○路│甲○○      │車號B5－│子○○    │
│    │            │147巷12號旁       │            │4290號自│          │
│    │            │                  │            │小貨車  │          │
├──┼──────┼─────────┼──────┼────┼─────┤
│十七│96年4月中旬 │臺中縣大里市○○路│庚○○      │車號PJ－│子○○    │
│    │某日        │3段63號旁巷內     │            │0507號自│          │
│    │            │                  │            │小貨車  │          │
└──┴──────┴─────────┴──────┴────┴─────┘
附表二、被告子○○竊盜案件宣告刑及減刑一覽表
┌──┬───────────┬───────┬───────────┐
│編號│主文（犯罪事實順序同附│宣告刑        │減刑後之刑度          │
│    │表一）                │              │                      │
├──┼───────────┼───────┼───────────┤
│ １ │子○○竊盜，累犯      │有期徒刑伍月  │有期徒刑貳月又拾伍日  │
├──┼───────────┼───────┼───────────┤
│ ２ │子○○竊盜，累犯      │有期徒刑伍月  │有期徒刑貳月又拾伍日  │
├──┼───────────┼───────┼───────────┤
│ ３ │子○○竊盜，累犯      │有期徒刑伍月  │有期徒刑貳月又拾伍日  │
├──┼───────────┼───────┼───────────┤
│ ４ │子○○竊盜，累犯      │有期徒刑伍月  │有期徒刑貳月又拾伍日  │
├──┼───────────┼───────┼───────────┤
│ ５ │子○○共同竊盜，累犯  │有期徒刑伍月  │有期徒刑貳月又拾伍日  │
├──┼───────────┼───────┼───────────┤
│ ６ │子○○共同竊盜，累犯  │有期徒刑伍月  │有期徒刑貳月又拾伍日  │
├──┼───────────┼───────┼───────────┤
│ ７ │子○○共同竊盜，累犯  │有期徒刑伍月  │有期徒刑貳月又拾伍日  │
├──┼───────────┼───────┼───────────┤
│ ８ │子○○竊盜，累犯      │有期徒刑伍月  │有期徒刑貳月又拾伍日  │
├──┼───────────┼───────┼───────────┤
│ ９ │子○○共同竊盜，累犯  │有期徒刑伍月  │有期徒刑貳月又拾伍日  │
├──┼───────────┼───────┼───────────┤
│１０│子○○竊盜，累犯      │有期徒刑伍月  │有期徒刑貳月又拾伍日  │
├──┼───────────┼───────┼───────────┤
│１１│子○○竊盜，累犯      │有期徒刑伍月  │有期徒刑貳月又拾伍日  │
├──┼───────────┼───────┼───────────┤
│１２│子○○共同竊盜，累犯  │有期徒刑伍月  │有期徒刑貳月又拾伍日  │
├──┼───────────┼───────┼───────────┤
│１３│子○○共同竊盜，累犯  │有期徒刑伍月  │有期徒刑貳月又拾伍日  │
├──┼───────────┼───────┼───────────┤
│１４│子○○竊盜，累犯      │有期徒刑陸月  │有期徒刑參月          │
├──┼───────────┼───────┼───────────┤
│１５│子○○竊盜，累犯      │有期徒刑陸月  │有期徒刑參月          │
├──┼───────────┼───────┼───────────┤
│１６│子○○竊盜，累犯      │有期徒刑陸月  │有期徒刑參月          │
├──┼───────────┼───────┼───────────┤
│１７│子○○竊盜，累犯      │有期徒刑陸月  │有期徒刑參月          │
└──┴───────────┴───────┴───────────┘
